# 投资活动罚息是否属于经营活动现金流

提问人：风白色 时间：2019-01-26 16:31:26
请教陈版及各方大拿，
A 公司与 B 公司签订股权转让合同，将 A 公司持有的 C 公司 10% 股权转让给B 公司，对价4,000 万，分 20X8年 10 月 31 日、 11 月 30 日两次支付，一次 2,000 万元，并于20X8年 10 月 31 日控制权转移。
B 公司在第二次支付股权转让款时，没有按时支付，推迟了 15 天，按照股权转让协议，每推迟一天需要支付 0.1%的罚息，B公司在第二次支付股权转让款的同时，支付了 30 万元（2,000*0.1%*15) 罚息。A 公司将该罚息确认为营业外收入。
问题：
该罚息在现金流量表中应当如何反映？
思路一：
由于该罚息是投资活动产生的，应当和收到的股权转让款一起计入投资活动收到的现金流量。但将导致间接法中，该罚息只能放在 “投资损失” 或者“其他” 里面。若现金流量表计入 “投资损失”、而利润表计入 “营业外收入” 则不能对应，故可能不得不放在“其他”中。
思路二：
虽然该罚息是投资活动产生的，但产生原因与投资活动本身并无直接关系，而是由于对方没有按时付款的 “营业外” 因素导致的，故与其他营业外收入一起仍在收到的经营活动现金流中反映。由于该思路罚息现金流属于经营活动，故不需要在间接法中列示。
假设该罚息的产生原因确实为因为不能按时支付导致的，不考虑其他或有对价或交易因素。

回答人：chenyiwei
更倾向于你的第二种意见。该罚息本身计入营业外收入，且属于经营现金流，在间接法附表中无需特殊调节。